【裁判字號】    90,訴,1319
【裁判日期】    901018
【裁判案由】    妨害自由等
【裁判全文】
臺灣板橋地方法院刑事判決                          九十年度訴字第一三一九號
    公  訴  人  臺灣板橋地方法院檢察署檢察官
    被      告  甲○○
右列被告因妨害自由等案件，經檢察官提起公訴（九十年度偵字第一００九六號），
本院判決如左：
    主  文
甲○○共同以其他非法方法，剝奪人之行動自由，處有期徒刑肆月，如易科罰金，以
參佰元折算壹日；緩刑參年。
    事  實
一、丁○○以丙○○積欠金錢為由，竟與甲○○、乙○○三人共同基於妨害自由及傷
    害之犯意聯絡，於民國九十年六月六日二十時四十分許，由丁○○指使甲○○、
    乙○○二人至台北縣板橋市○○路○段五十巷十號二樓電動遊藝場找正在打電動
    玩具之丙○○，乙○○、甲○○二人先共同毆打丙○○，致丙○○受有鼻樑挫傷
    併流血、右臉挫傷血腫、雙側肘部擦傷之傷害後，以丙○○積欠其友人金錢為由
    ，由乙○○捉住丙○○之胸口，欲強押丙○○至台北縣板橋市介壽公園內見丁○○，甲○○則緊隨在後，而剝奪丙○○之行動自由。嗣於同日二十一時許，乙○○、甲○○強押丙○○行經台北縣板橋市○○路十三巷三號前時，為巡邏員警當
    場查獲（丁○○、乙○○部分俟緝獲後另結）。
二、案經丙○○訴由台北縣警察局海山分局報請台灣板橋地方法院檢察署檢察官偵查
    起訴。
    理  由
一、右揭事實，業據被告甲○○供承不諱，核與同案被告乙○○於警訊、偵審中供述
    情節，及告訴人丙○○於警訊及本院調查訊問時指訴情節相符，並有診斷證明書
    乙紙附卷可稽。是本件事證明確，被告甲○○犯行堪以認定。
二、核被告甲○○所為，係犯刑法第二百七十七條第一項之傷害罪、第三百零二條第
    一項之妨害自由罪。又被告甲○○與乙○○、丁○○間就前開所犯二罪名，互有
    犯意之聯絡及行為之分擔，應論以共同正犯。又被告甲○○所犯上開二罪間，有
    方法結果之牽連關係，應依刑法第五十五條規定，從一重之妨害自由罪處斷。爰
    審酌被告尚無不良素行，本件犯罪之動機、目的、手段、知識程度、所生危害及
    犯後態度良好等一切情狀，量處如主文所示之刑，並諭知易科罰金之折算標準，
    以示懲儆。末查被告前未曾受有期徒刑以上刑之宣告，有台灣高等法院檢察署刑
    案資料查註紀錄表在卷可稽，其犯後坦承犯行，深知悔悟，經此教訓應知所警惕
    ，當無再犯之虞，本院因認對其所宣告之刑以暫不執行為適當，爰併予宣告緩刑
    三年，以勵自新。
三、公訴意旨另以：被告甲○○與乙○○、丁○○共同基於意圖為自己不法所有之犯
    意聯絡，於右述時、地，假藉告訴人丙○○積欠金錢為，由被告甲○○、乙○○
    二人共同毆打告訴人，使其心生畏懼不敢反抗，欲強押告訴人至台北縣板橋市介
    壽公園內，再恐嚇拿取告訴人身上之財物，嗣為巡邏警員當場查獲，因認被告甲○○另涉有刑法第三百四十六條第三項、第一項之恐嚇取財未遂罪嫌，並與右揭
    論罪部分有方法結果之牽連犯之裁判上一罪關係云云。經查：
  （一）按犯罪事實應依證據認定之，無證據不得推定其犯罪事實；刑事訴訟法第一
        百五十四條定有明文。又認定不利於被告之事實，須依積極證據，苟積極證
        據不足為不利於被告事實之認定時，即應為有利於被告之認定，更不必有何
        有利之證據。而此所謂之證據，須確能為被告有罪之證明，而無瑕疵可指者
        ，始足當之；其為訴訟上之證明，則須至任何之一般人均認其為真正，而無
        所懷疑之程度，此最高法院三十年上字第八一六號、六十九年度台上字第四
        九一三號、七十六年度台上字第四九八六號著有判例。又刑法第三百四十六
        條第一項之恐嚇取財，係以意圖為自己或第三人不法所有為構成要件之一，
        如無不法所有之意圖，縱令其行為或可觸犯他項罪名，要無成立該條之罪名
        。
  （二）訊據被告甲○○堅詞否認有恐嚇取財之犯行，辯稱：本件係丁○○與丙○○
        間之財務糾紛，伊僅係押告訴人去公園找丁○○等語，另告訴人於本院調查
        時指稱：「：：我有問他們為打我，他說我欠他們朋友錢，我說沒有且我不
        認識他，乙○○說他朋友說就是我欠他錢，並要把我帶至見他朋友，我說要
        他朋友過來，他說他朋友在介壽公園等，並要帶我過去：：」、「（乙○○
        及甲○○在拉你時有無說要拿出多少錢出來？）沒有，他們只是要強拉我去
        見他朋友，也沒有出言恐嚇我。」等語，復依卷內資料所示，亦無其他證據
        足資證明被告甲○○、乙○○於強押告訴人時，有不法所有之意圖，自難以
        恐嚇取財罪名相繩，惟公訴人認被告甲○○此部分被訴犯行與右開論罪科刑
        部分，有牽連犯之裁判上一罪關係，是爰不另為無罪之諭知，附此敘明。
四、被告丁○○、乙○○部分俟緝獲後另結。
據上論斷，應依刑事訴訟法第二百九十九條第一項前段，刑法第二十八條、第二百七
十七條第一項、第三百零二條第一項、第五十五條、第四十一條第一項、第七十四條
第一款、罰金罰鍰提高標準條例第一條前段、第二條，判決如主文。
本案經檢察官毛有增到庭執行職務
中      華      民      國      九十    年      十      月      十八    日
                                    臺灣板橋地方法院刑事第四庭
                                        法  官  高  明  德
右正本證明與原本無異。
如不服本判決，應於判決送達後十日內，向本院提出上訴狀。
                                        書記官  高  玉  彬
中      華      民      國      九十    年      十      月      十八    日
附錄論罪法條：
中華民國刑法第二百七十七條
 (普通傷害罪)
傷害人之身體或健康者，處三年以下有期徒刑、拘役或一千元以下罰金。
犯前項之罪因而致人於死者，處無期徒刑或七年以上有期徒刑；致重傷者
，處三年以上十年以下有期徒刑。
中華民國刑法第三百零二條
 (剝奪他人行動自由罪)
私行拘禁或以其他非法方法，剝奪人之行動自由者，處五年以下有期徒刑、拘役或三
百元以下罰金。
因而致人於死者，處無期徒刑或七年以上有期徒刑，致重傷者，處三年以上十年以下
有期徒刑。
第一項之未遂犯罰之。


司法院資訊處製作；財團法人民間司法改革基金會備份。
